【裁判字號】    95,聲,1190
【裁判日期】    950831
【裁判案由】    返還提存物
【裁判全文】
臺灣桃園地方法院民事裁定              95年度聲字第1190號
聲  請  人  聯邦商業銀行股份有限公司
法定代理人  戊○○
相  對  人  丁○○
            甲○○
            丙○○
            乙○○
上列當事人間聲請返還擔保金事件，本院裁定如下：
    主  文
本院九十二年度存字第二七○七號擔保提存事件，聲請人所提存
之擔保金新台幣捌拾萬元（台北市政府建設公債九十年度第二期
債票，票號：MI○○○五二一號，面額新台幣伍拾萬元一張，票
號：MJ○○○三五二號至MJ○○○三五四號，面額新台幣壹拾萬
元三張，並各附息票第三期至第十期），准予返還。
    理  由
一、按應供擔保之原因消滅，或訴訟終結後，供擔保人證明已定
    20 日 以上之期間，催告受擔保利益人行使權利而未行使者
    ，法院應依供擔保人之聲請，以裁定命返還其提存物或保證
    書，民事訴訟法第104 條第1 項第1 款、第3 款定有明文。
    依同法第106 條規定，上開規定於其他依法令供訴訟上之擔
    保者準用之。而所謂「應供擔保之原因消滅」係指受擔保利
    益人無損害發生，或假執行之債權人本案全部勝訴確定，或
    已賠償受擔保利益人之損害而言；所謂訴訟終結，宜從廣義
    解釋，包括執行程序終結在內，故債權人於執行程序終結後
    ，定20日以上之期間催告受擔保利益人行使權利而未行使者
    ，法院即得依上開規定裁定准許返還提存物。
二、本件聲請意旨略以：聲請人與相對人間假扣押事件，聲請人
    前依本院89年度全宙字第6062號民事裁定為擔保假扣押執行
    ，曾提供新台幣（下同）80萬元為擔保金，以本院90年度存
    字第111 號擔保提存事件提存後，聲請本院以90年度執全字
    第100 號假扣押執行事件，就相對人所有財產執行假扣押在
    案。嗣上開提存物經本院以92年度聲字第778 號民事裁定准
    以80萬元或同面額之台北市政府建設公債90年度第2 期債票
    代之。茲因聲請人就相對人丁○○、丙○○、乙○○部分，
    業已分別對其等取得本案訴訟之勝訴確定判決，則聲請人就
    該部分之應供擔保原因自已消滅，另就相對人甲○○部分，
    聲請人業已聲請鈞院撤銷上開對其所為假扣押裁定及撤回該
    部分假扣押執行，並聲請本院定20日以上期間通知受擔保利
    益人即相對人甲○○行使權利，經本院於民國94年12月28日
    以94年度聲字第1870號通知行使權利事件，發函通知相對人
    甲○○於收受後21日內行使權利而迄今未行使，爰依法聲請
    返還上開擔保金等語。並提出本院89年度全宙字第6062號民
    事裁定、92年度存字第2707號提存書、本院90年度重訴字第
    39號民事判決及其確定證明書、90年度訴字第158 號民事判
    決及其確定證明書、本院94年度全聲字第281 號民事裁定及
    其確定證明書、撤回上開假扣押執行聲請狀、本院94年12月
    28日桃院木民祥94年度聲字第1870號函各1 件為證。
三、經查，聲請人上開主張，除據其提出上開證據為證外，並經
    本院依職權調取本院89年度裁全字第6062號假扣押裁定、90
    年度執全字第100 號假扣押執行、90年度存字第111 號擔保
    提存、92年度存字第351 號擔保提存、92年度聲字第778 號
    變換提存物、95年度全聲字第281 號撤銷假扣押、94年度聲
    字第1870號通知行使權利、90年度重訴字第39號清償債務、
    90年度訴字第158 號清償債務事件卷宗，核閱屬實，則依上
    引法文規定，堪認聲請人就相對人丁○○、丙○○、乙○○
    部分之前揭應供擔保原因消滅。且聲請人就相對人甲○○部
    分，於其假扣押執行事件終結後，聲請本院定20日以上之期
    間通知相對人甲○○就其因上開假扣押所受損害行使權利而
    未行使一節，亦有上開94年度聲字第1870號通知行使權利事
    件卷宗、本院民事紀錄科查詢表2 紙、台灣台北地方法院95
    年8 月28日北院錦文人字第0950004528號函1 件在卷可稽。
    從而，依上說明，聲請人聲請返還本件擔保金，核無不合，
    應予准許。
四、依民事訴訟法第106 條前段、第104 條第1 項第1 款、第3
    款，裁定如主文。
中    華    民    國    95    年    8     月    31    日
                  民事第一庭  法  官  陳勇松
以上正本係照原本作成。
如對本裁定抗告須於裁定送達後10日內向本院提出抗告狀，並應
繳納抗告裁判費新台幣1,000 元。
中    華    民    國    95    年    8     月    31    日
                              書記官  蔡佳玲


司法院資訊處製作；財團法人民間司法改革基金會備份。
